Inventaris van de archieven van de Inspecteur, Inspecteur-Generaal en Directeur-Generaal van het Loodswezen, (1786) 1814-1979 (1980); Marine Stoomvaartdienst, (1816) 1824-1843 (1929)
Nationaal Archief, Den Haag
- ARCHIEF VAN DE INSPECTEUR VAN HET NOORDER DEPARTEMENT (1786) 1814-1830, 1
  - Algemeen, 1.1
    - Agenda's op ingekomen stukken van de minister, 1814-1822; 27-28; 2 delen
      - 1816-1822, nrs. 1-564, 28
    - Agenda's op uitgegane stukken naar de minister, 1814-1830; 29-30; 1 deel en 1 katern
      - 1814-1828, 29; deel
      - 1828-1830, 30
    - Agenda's op uitgegane stukken naar diverse instanties, 1816-1827; 31-33; 2 delen en 1 katern
      - 1816-1822, 31
      - 1823-1826, 32
      - 1827, 33; katern
    - Indices op de ontvangen aanschrijvingen van de minister, 1814-1830; 34-35; 2 delen
      De indices verwijzen naar de inschrijfnummers van de stukken onder inventarisnummers 1-16.
      - A-L, 34
      - M-Z, 35
    - Maandelijkse weerrapporten van de onder-inspecteur te Den Helder, 1817-1830; 36-37; 2 pakken
      - 1817-1824, 36
      - 1825-1830, 37
    - Maandelijkse weerrapporten van de onder-inspecteur te Terschelling, 1818-1830; 38; 1 pak
  - Organisatie, 1.2
    - Rapport van de oud-adjunct-secretaris van het ministerie van Marine J. de Jongh betreffende een voordracht om tot een algemeen Loodswezen te komen, 1809; 39; 1 omslag
    - Inventarissen van op het ministerie aanwezige stukken betreffende de loodsdienst, de betonning, de bebakening en verlichting over 1796-1825, z.d.; 40; 1 omslag
  - Taakuitvoering, 1.3
    - ALGEMEEN, 1.3.1
      - Stukken betreffende de totstandkoming van algemene en bijzondere reglementen voor het Loodswezen, 1814-1826; 41-42; 2 pakken
        - 1814-1815, Met retroacta vanaf 1806; 41
        - 1816-1826, 42
    - HEFFING VAN GELDEN (EXCLUSIEF LOODSGELDEN), 1.3.2
      - Staten van over de periode 1814-1815 geheven vuur-, paal- en havengelden, 1814-1816; 43; 1 pak
      - Stukken betreffende de ontvangst en verantwoording van de vuurgelden vanaf 1668, 1814-1822; 44; 1 pak
      - Stukken betreffende de omschrijving van districten voor de betonning, bebakening en verlichting ten behoeve van de belastingheffing op van de betrokken vaarwaters gebruikmakende schepen, 1817; 45; 1 omslag
      - Rapport betreffende de schepen die Pampus passeren en de vergelijking van de vaargelden met de gelden die in het toekomstige Noordhollands Kanaal te betalen zullen zijn, 1820; 46; 1 stuk
      - Rapport over de heffing van scheepsbelastingen, vóór dit door het Franse bestuur in 1811 verboden werd, met bijlagen, z.d.; 47; 1 omslag
    - LOODSDIENST, 1.3.3
      - Stukken betreffende de beloodsing naar en bewaring van schepen in quarantaineplaatsen, 1786-1815; 48; 1 pak
      - Stukken betreffende de behandeling van klachten van en over loodsen, 1810-1820; 49; 1 pak
      - Proces-verbaal van overdracht aan de burgemeester van Delfzijl van een aantal marinevaartuigen, 1814; 50; 1 stuk
      - Ordonnanties, resoluties en reglementen ten behoeve van de loodsdienst vanaf 1698, afschriften, 1814-1815 en z.d.; 51; 1 omslag
      - Lijsten van geadmitteerde loodsen en vaartuigen, 1814-1816; 52; 1 pak
      - Staten van loodsvaartuigen en daarop varende schippers, loodsen en knechten te Vlieland en Terschelling, 1816-1828; 53; 1 pak
      - Staten van in de Texelse zeegaten varende loodsvaartuigen en de daar op dienstdoende schippers, loodsen en leerlingen, 1816-1830; 54; 1 pak
      - Staten van inkomsten en uitgaven van de loodskassen te Petten, Den Helder en Texel, 1816-1830; 55; 1 pak
      - Journalen van A. van Lienen betreffende de 'ontmoeting en verrichting' van de loodsvaartuigen van Egmond aan Zee, 1818-1824; 56; 1 omslag
      - Staten van inkomsten en uitgaven van de loodskassen te Terschelling en Vlieland, 1818-1829; 57; 1 pak
      - Brieven aan de minister betreffende diverse kwesties over de beloodsing van schepen en een pleidooi voor een algemeen loodsreglement, 1819-1820; 58; 1 omslag
      - Stukken betreffende de bouw van een overdekte zeilbare reddingboot, 1824; 59; 1 omslag
    - BETONNING, BEBAKENING EN VERLICHTING, 1.3.4
      - Algemeen, 1.3.4.1
        - Stukken betreffende de overname van de Dienst van de Waterstaat van met name bestekken over 1811-1814 inzake de betonning, bebakening en verlichting, 60; 1 pak
        - Lijsten van aanbestedingen voor het aanbrengen en het onderhoud van betonning, bebakening en verlichting, 1815; 61; 1 omslag
      - Betonning en bebakening, 1.3.4.2
        - Besluit betreffende het opvissen en bergen van tonnen, met bijlagen, 1814; 62; 1 omslag
        - Stukken betreffende het voorstel tot regeling van de levering, opslag en reparatie van de betonning van de Zuiderzee door de steden Enkhuizen en Harlingen. Met retroacta vanaf 1795., 1814; 63; 1 omslag
        - Bestekken voor de aanneming van de betonning van de Texelse, Vlielandse en Terschellingse zeegaten, met bijlagen, 1814; 64; 1 omslag
        - Instructies voor de tonnenleggers en bakenstekers, 1814-1824; 65; 1 omslag
        - Stukken betreffende de betonning, bebakening en beloodsing van de Eems, 1814-1825; 66; 1 omslag
        - Stukken betreffende de betonning en bebakening van het Groninger Diep (Reitdiep) en de Friese Slenk, 1814-1828; 67; 1 omslag
        - Stukken betreffende de levering van betonningsgoederen aan de steden Enkhuizen en Harlingen. Met retroactum van 1811., 1815; 68; 1 omslag
        - Stukken betreffende de bouw en reparatie van zeekapen te Egmond aan Zee, Huisduinen, Texel en Schiermonnikoog, 1817-1825; 69; 1 omslag
        - Stukken betreffende de plaatsbepaling van betonning en het geven van koersaanwijzingen in de Waddenzee, z.d.; 70; 1 omslag
      - Verlichting, 1.3.4.3
        - Stukken betreffende de begroting van kosten voor de uitrusting van een kanonneerboot tot vuurschip op de Hoek van het Schuitezand ten zuidwesten van Harlingen, 1814; 71; 1 omslag
        - Instructie voor de opzichters der vuren benoorden de Maas, 1814; 72; 1 stuk
        - Stukken betreffende de bouw en verbouwing van lichttorens en bijbehorende gebouwen ten behoeve van de verlichting, 1814-1823; 73; 1 pak
        - Stukken betreffende de begroting van kosten van de ombouw en het gebruik van lantaarns naar Engels model in lichttorens, 1815; 74; 1 omslag
        - Instructie voor de stokers van de zeevuren op de Hoek van het IJ, de eilanden Marken en Urk, alsmede op de Gelderse Hoek, 1817; 75; 1 stuk
        - Rapporten van proeven met de kustverlichting te Westkapelle, 1818-1821; 76; 1 omslag
        - Stukken betreffende de overname en het onderhoud van de toren van Stavoren, 1821-1824; 77; 1 omslag
        - Instructie voor de officier, belast met het opzicht over het 'kapitaal' kustlicht in het fort Kijkduin te Huisduinen, 1822; 78; 1 stuk
        - Instructie voor de wachter bij de verlichting op het eiland Wieringen, 1823; 79; 1 stuk
    - PEILING EN KARTERING VAN SCHEEPVAARTWATEREN, 1.3.5
      - Rapporten van maandelijkse peilingen in de zeegaten tussen Texel, Vlieland en Terschelling, 1814-1830; 80-81; 2 pakken
        - 1814-1821, 80
        - 1822-1830, 81
      - Stukken betreffende de scheepvaart in en bevaarbaarheid van het Amelandse Zeegat, 1816-1824; 82; 1 omslag
      - Stukken betreffende de invoering van de decimale schaal op zeekaarten, 1818; 83; 1 omslag
- ARCHIEF VAN DE INSPECTEUR VAN HET ZUIDER DEPARTEMENT (1796) 1814-1830, 2
  - Algemeen, 2.1
    - Ingekomen stukken van de commissaris van het Loodswezen te Den Briel, 1814; 84; 1 omslag
    - Ingekomen stukken van de minister, 1814-1830; 85-101; 5 pakken en 12 omslagen
      - 1814, 85; pak
      - 1815, 86; pak
      - 1816, 87; pak
      - 1817, 88
      - 1818, 89
      - 1819, 90
      - 1820, 91
      - 1821, 92; pak
      - 1822, 93; pak
      - 1823, 94
      - 1824, 95
      - 1825, 96
      - 1826, 97
      - 1827, 98
      - 1828, 99
      - 1829, 100
      - 1830, 101
    - Ingekomen stukken van diverse autoriteiten (exclusief de minister), 1814-1830; 102-115; 1 pak en 13 omslagen
      - 1814, 102; pak
      - 1815, 103
      - 1816, 104
      - 1817, 105
      - 1818, 106
      - 1819-1822, 107
      - 1823, 108
      - 1824, 109
      - 1825, 110
      - 1826, 111
      - 1827, 112
      - 1828, 113
      - 1829, 114
      - 1830, 115
    - Ingekomen stukken van de commissaris van het Loodswezen te Vlissingen, 1815-1824; 116; 1 pak
    - Ingekomen stukken van onder-inspecteurs op diverse standplaatsen, 1816-1824, 1826-1830; 117-137; 6 pakken en 15 omslagen
      - Oostende, 1816-1829, 117; pak
      - Maas en Goedereede, 1816, 118
      - Maas en Goedereede, 1817, 119
      - Maas en Goedereede, 1818, 120
      - Maas en Goedereede, 1819, 121
      - Maas en Goedereede, 1820, 122
      - Maas en Goedereede, 1821, 123
      - Maas en Goedereede, 1822, 124
      - Maas en Goedereede, 1823, 125
      - Maas en Goedereede, 1824, 126
      - Maas en Goedereede, 1829, 127
      - Maas en Goedereede, 1830, 128
      - Vlissingen, 1817, 129
      - Vlissingen, 1818-1819, 130
      - Vlissingen, 1822-1823, 131; pak
      - Vlissingen, 1824, 132; pak
      - Vlissingen, 1826, 133; pak
      - Vlissingen, 1827, 134; pak
      - Vlissingen, 1828, 135; pak
      - Vlissingen, 1829, 136
      - Vlissingen, 1830, 137
    - Kopieboeken van uitgegane stukken naar de minister, 1816-1829; 138-151; 14 delen
      Zie ook inventarisnummer 184.
      - 1816 Met agenda, 138
      - 1817, 139
      - 1818-1819, 140
      - 1819 Met agenda, 141
      - 1820 Met agenda, 142
      - 1821 Met agenda, 143
      - 1822, 144
      - 1823 Met agenda, 145
      - 1824, 146
      - 1825, 147
      - 1826, 148
      - 1827, 149
      - 1828, 150
      - 1829, 151
    - Kopieboeken van uitgegane stukken naar diverse instanties, 1817-1829; 152-163; 12 delen
      Zie ook de inventarisnummers 185-187.
      - 1817, 152
      - 1818-1819, 153
        Deels zwaar beschadigd.
      - 1819-1820, 154
      - 1821, 155
      - 1822, 156
      - 1823, 157
      - 1824, 158
      - 1825, 159
      - 1826, 160
      - 1827, 161
      - 1828, 162
      - 1829, 163
    - Memorie over de geschiedenis van het Loodswezen, 1826; 164; 1 stuk
  - Organisatie, 2.2
    - Stukken betreffende de overname van de archieven van hun taak- voorgangers bij de Waterstaat door de commissaris-generaal voor de Marine J.C. van der Hoop en de inspecteur van het Zuider Departement A.C. Twent, 1814; 165; 1 omslag
    - Staat van inkomsten en uitgaven van het loodsbestuur van de Maas en Goedereede over de periode 1805-1813, z.d.; 166; 1 stuk
  - Personeel, 2.3
    - Register van personeel bij het Loodswezen van de Monden van de Ooster- en Westerschelde te Vlissingen en Veere, 1814-1822; 167; 1 katern
    - Staten van personeel en gepensioneerd personeel bij het Loodswezen van de Maas en Goedereede, 1816-1825; 168; 1 omslag
    - Staten van personeel van het Loodswezen in de haven van Oostende, 1816-1825; 169; 1 omslag
    - Staten van comptabele ambtenaren bij het Zuider Departement, 1817-1823; 170; 1 omslag
    - Uittreksel uit het register van besluiten van de administrateurs van het Loodswezen te Antwerpen betreffende de indeling en bezoldiging van hun personeel, 1820; 171; 1 stuk
    - Lijst van personeel bij het Loodswezen van de Monden van de Schelde, 1825; 172; 1 stuk
  - Taakuitvoering, 2.4
    - REGELGEVING VOOR HET LOODSWEZEN, 2.4.1
      - Stukken betreffende de totstandkoming van Franse en Nederlandse regelingen voor het Loodswezen, 1796-1820; 173; 1 pak
    - ONTWIKKELING VAN STOOMVAARTUIGEN, 2.4.2
      - Kopieboek van uitgegane geheime rapporten en brieven aan de minister van Marine en Koloniën, 1825-1828; 174; 1 katern
    - LOODSDIENST, 2.4.3
      - Stukken betreffende de regeling van de beloodsing en berging van in nood verkerende schepen en goederen, 1814-1816; 175; 1 omslag
      - Register van binnen- en buitenloodsen te Vlissingen, 1814-1817; 176; 1 katern
      - Register van gepensioneerde loodsen van het Loodswezen van de Monden van de Schelde, 1815-1824; 177; 1 katern
      - Staat van binnenloodsen te Rotterdam, 1817; 178; 1 stuk
    - BETONNING, BEBAKENING EN VERLICHTING, 2.4.4
      - Stukken betreffende de overname en het beheer van de betonning en bebakening van diverse instanties door het Rijk, 1796-1827; 179; 1 pak
      - Ingekomen stukken van de kapitein van de haven van Antwerpen belast met de betonning van de Schelde tussen Antwerpen en Bath, 1819-1823; 180; 1 omslag
      - Koninklijk besluit, houdende strafbepalingen betreffende het vernielen, afzeilen of doen afdrijven van tonnen en bakens, afschrift, met bijlagen, 1820; 181; 1 omslag
      - Stukken betreffende het toezicht op de betonning en bebakening van de Schelde tussen Antwerpen en Bath, 1822-1824; 182; 1 pak
      - Instructie voor de wachter van de haven van Nieuwpoort, 1825; 183; 1 stuk
- ARCHIEF VAN DE INSPECTEUR(-GENERAAL) (1814) 1830-1940 (1949), 3
  - Algemeen, 3.1
    - INGEKOMEN EN UITGEGANE STUKKEN, 3.1.1
      - Brievenboeken, 1830-1832, 1835-1836, 1889-1923, 1925-1927, 1932-1940; 184-225; 42 delen
        - 1830 Aan de minister, 184
        - 1830 nrs. 1-433 Aan andere instanties, 185
        - 1830 nrs. 434-735 Aan andere instanties, 186
        - 1830 nrs. 736-840 Aan andere instanties, 187
        - 1831 Aan de minister, 188
        - 1831 Geheime brieven aan de minister, 189
        - 1831 Aan andere instanties, 190
        - 1832 Aan de minister, 191
        - 1832 Aan andere instanties, 192
        - 1835-1836 Aan de minister, 193
        - 1835-1836 Aan andere instanties, 194
        - 1889-1890, 195
        - 1890-1891, 196
        - 1891-1892, 197
        - 1892-1894, 198
        - 1894-1895, 199
        - 1895-1896, 200
        - 1897-1900, 201
        - 1900-1901, 202
        - 1901-1903, 203
        - 1903-1904, 204
        - 1904-1905, 205
        - 1905-1906, 206
        - 1906, 207
        - 1907, 208
        - 1908, 209
        - 1908-1909, 210
        - 1909, 211
        - 1910, 212
        - 1911, 213
        - 1912, 214
        - 1913, 215
        - 1914, 216
        - 1915, 217
        - 1916-1917, 218
        - 1917-1918, 219
        - 1919-1920, 220
        - 1921, 221
        - 1921-1923, 222
        - 1925-1927, 223
        - 1932-1937, 224
        - 1938-1940, 225
      - Ingekomen en minuten van uitgegane stukken, 1830-1844, 1881-1887, 1904-1919, 1922-1940; 226-259; 23 pakken en 11 omslagen
        - apr.-dec. 1830 Ingekomen, 226
        - jan.-juni 1831 Ingekomen, 227
        - juli-dec. 1831 Ingekomen, 228
        - 1831 Geheime stukken, 229; omslag
        - 1832 Ingekomen, 230
        - 1833 Ingekomen, 231
        - 1834 Ingekomen, 232
        - 1835 Ingekomen, 233
        - jan.-mrt. 1836 Ingekomen, 234
        - apr.-juni 1836, 235
        - juli-dec. 1836, 236
        - 1837, 237
        - 1838, 238
        - 1839, 239
        - 1840, 240
        - 1841, 241
        - 1842, 242
        - 1843, 243
        - 1844, 244
        - 1881-1887 Ingekomen, 245; omslag
        - 1904-1919 Ingekomen, 246
        - 1922-1931 Uitgegaan, 247
        - 1923-1924 Ingekomen, 248
        - 1925-1926 Ingekomen, 249
        - 1927-1931 Ingekomen, 250
        - 1932, 251; omslag
        - 1933, 252; omslag
        - 1934, 253; omslag
        - 1935, 254; omslag
        - 1936, 255; omslag
        - 1937, 256; omslag
        - 1938, 257; omslag
        - 1939, 258; omslag
        - 1940, 259; omslag
    - AGENDA'S, 3.1.2
      Zie ook inventarisnummer 911.
      - Agenda's op ingekomen en uitgegane stukken, 1830-1838, 1840-1842, 1844, 1880, 1900-1939; 260-296; 22 delen, 14 pakken en 1 omslag
        Zie ook inventarisnummer 982.
        - 1830-1832 Geheime stukken, 260; omslag
        - 1831, 261; pak
        - 1832, 262; pak
        - 1833, 263; pak
        - 1834, 264; pak
        - 1835, 265; pak
        - 1836, 266; pak
        - 1837, 267; pak
        - 1838, 268; pak
        - 1840, 269; pak
        - 1841, 270; pak
        - 1842, 271; pak
        - 1844, 272; pak
        - jan. 1880-apr. 1880 Ingekomen, 273; pak
        - mei 1880-dec. 1880 Ingekomen, 274; pak
        - 1900-1906 Ingekomen, 275
        - 1906-1910 Ingekomen, 276
        - 1910-1915, 277
        - 1915-1921, 278
        - 1921-1922, 279
        - 1922, 280
        - 1923, 281
        - 1924-1925, 282
        - 1926, 283
        - 1927, 284
        - 1928, 285
        - 1929, 286
        - 1930, 287
        - 1931, 288
        - 1932 Ingekomen, 289
        - 1933, 290
        - 1934, 291
        - 1935, 292
        - 1936, 293
        - 1937, 294
        - 1938, 295
        - 1939, 296
      - Agenda's op ingekomen en uitgegane aangetekende stukken, 1920-1923, 1929-1936; 297-301; 5 delen
        Zie ook inventarisnummer 909.
        - 1920-1921, 297
        - 1921, 298
        - 1921-1922, 299
        - 1922-1923, 300
        - 1929-1936, 301
    - INDICES, 3.1.3
      Zie ook inventarisnummer 946.
      - Indices op ingekomen en uitgegane stukken, 1832-1895, 1897-1937; 302-426; 38 delen, 86 pakken en 1 stuk
        De indices verwijzen naar de inschrijfnummers en/of exhibitumdata van stukken onder de inventarisnummers 230-256. Zie ook de inventarisnummers 947-950 en 982.
        - 1832, 302; deel
        - 1833, 303; deel
        - 1834-1836, 304; deel
        - 1836-1837, 305; stuk
        - 1838-1845 A-K, 306
        - 1838-1845 L-O, 307
        - 1838-1845 P-Z, 308
        - 1846, 309
        - 1847 Betonning, bebakening en verlichting, 310
        - 1847 Loodsdienst, 311
        - 1848 Betonning, bebakening en verlichting, 312
        - 1848 Loodsdienst, 313
        - 1849 Betonning, bebakening en verlichting, 314
        - 1849 Loodsdienst, 315
        - 1850 Betonning, bebakening en verlichting, 316
        - 1850 Loodsdienst, 317
        - 1851 Betonning, bebakening en verlichting, 318
        - 1851 Loodsdienst, 319
        - 1852 Betonning, bebakening en verlichting, 320
        - 1852 Loodsdienst, 321
        - 1853 Betonning, bebakening en verlichting, 322
        - 1853 Loodsdienst, 323
        - 1854 Betonning, bebakening en verlichting, 324
        - 1854 Loodsdienst, 325
        - 1855 Betonning, bebakening en verlichting, 326
        - 1855 Loodsdienst, 327
        - 1856 Betonning, bebakening en verlichting, 328
        - 1856 Loodsdienst, 329
        - 1857 Betonning, bebakening en verlichting, 330
        - 1857 Loodsdienst, 331
        - 1858 Betonning, bebakening en verlichting, 332
        - 1858 Loodsdienst, 333
        - 1859 Betonning, bebakening en verlichting, 334
        - 1859 Loodsdienst, 335
        - 1860 Betonning, bebakening en verlichting, 336
        - 1860 Loodsdienst, 337
        - 1861 Betonning, bebakening en verlichting, 338
        - 1861 Loodsdienst, 339
        - 1862 Betonning, bebakening en verlichting, 340
        - 1862 Loodsdienst, 341
        - 1863 Betonning, bebakening en verlichting, 342
        - 1863 Loodsdienst, 343
        - 1864 Betonning, bebakening en verlichting, 344
        - 1864 Loodsdienst, 345
        - 1865 Betonning, bebakening en verlichting, 346
        - 1865 Loodsdienst, 347
        - 1866 Betonning, bebakening en verlichting, 348
        - 1866 Loodsdienst, 349
        - 1867 Betonning, bebakening en verlichting, 350
        - 1867 Loodsdienst, 351
        - 1868 Betonning, bebakening en verlichting, 352
        - 1868 Loodsdienst, 353
        - 1869 Betonning, bebakening en verlichting, 354
        - 1869 Loodsdienst, 355
        - 1870 Betonning, bebakening en verlichting, 356
        - 1870 Loodsdienst, 357
        - 1871 Betonning, bebakening en verlichting, 358
        - 1871 Loodsdienst, 359
        - 1872 Betonning, bebakening en verlichting, 360
        - 1872 Loodsdienst, 361
        - 1873 Betonning, bebakening en verlichting, 362
        - 1873 Loodsdienst, 363
        - 1874, 364
        - 1875, 365
        - 1876, 366
        - 1877, 367
        - 1878, 368
        - 1879, 369
        - 1880, 370
        - 1881, 371
        - 1882, 372
        - 1883, 373
        - 1884, 374
        - 1885, 375
        - 1886, 376
        - 1887, 377
        - 1888, 378
        - 1889, 379
        - 1890, 380
        - 1891, 381
        - 1892, 382
        - 1893, 383
        - 1894, 384
        - 1895, 385
        - 1897, 386
        - 1898, 387
        - 1899, 388
        - 1900, 389
        - 1901, 390
        - 1902, 391
        - 1903, 392
        - 1904, 393
        - 1905, 394; deel
        - 1906, 395; deel
        - 1907, 396; deel
        - 1908, 397; deel
        - 1909, 398; deel
        - 1910, 399; deel
        - 1911, 400; deel
        - 1912, 401; deel
        - 1913, 402; deel
        - 1914, 403; deel
        - 1915, 404; deel
        - 1916, 405; deel
        - 1917, 406; deel
        - 1918, 407; deel
        - 1919, 408; deel
        - 1920, 409; deel
        - 1921, 410; deel
        - 1922, 411; deel
        - 1923, 412; deel
        - 1924, 413; deel
        - 1925, 414; deel
        - 1926-1930 A t/m F, 415; deel
        - 1926-1930 G t/m L, 416; deel
        - 1926-1930 M t/m R, 417; deel
        - 1926-1930 S t/m Z, 418; deel
        - 1931-1934 A t/m E, 419; deel
        - 1931-1934 G t/m L, 420; deel
        - 1931-1934 M t/m R, 421; deel
        - 1931-1934 S t/m Z, 422; deel
        - 1935-193 A t/m E, 423; deel
        - 1935-1937 G t/m L, 424; deel
        - 1935-1937 M t/m R, 425; deel
        - 1935-1937 S t/m Z, 426; deel
      - Algemene index op ingekomen en uitgegane stukken, 1834-1901; 427; 1 band
      - Indices op geheime ingekomen en uitgegane stukken, 1886-1939; 428-431; 4 delen
        Zie ook inventarisnummer 983.
        - 1886-1917, 428
        - 1918-1935, 429
        - 1935-1937, 430
        - 1938-1939, 431
    - REGISTERS VAN BESLUITEN, 3.1.4
      Zie ook inventarisnummer 988.
      - Register van ministeriële resoluties, 1874-1913; 432; 1 deel
      - Registers van genomen besluiten, 1929-1939; 433-434; 2 delen
        - 1929-1935, 433
        - 1936-1939, 434
  - Organisatie, 3.2
    - INSTELLING EN REORGANISATIE, 3.2.1
      - Ministeriële beschikking tot de instelling van een afzonderlijk bureau (G) voor het Loodswezen, afschrift, 1845; 435; 1 stuk
      - Stukken betreffende de geschiedenis van het Loodswezen vanaf 1615, 1851-1936; 436; 1 omslag
      - Nota betreffende een artikel in het Algemeen Handelsblad over een wenselijk te achten reorganisatie en onderbrenging van het Loodswezen bij het ministerie van Waterstaat, Handel en Nijverheid, 1880; 437; 1 stuk
      - Stukken betreffende het onderzoek naar de mogelijkheden tot omzetting van het Loodswezen in een staatsbedrijf en de invoering van een 'commerciële' boekhouding, 1907-1932; 438; 1 pak
      - Stukken, houdende overzichten van de organisatie van het Loodswezen, de Betonning, Bebakening en Verlichting, de Kustwacht en de Stormwaarschuwingsdienst, 1914; 439; 1 omslag
      - Stukken betreffende het functioneren en de bezetting van de afdeling Loodswezen, 1923-1928; 440; 1 omslag
    - EIGENDOM EN BEZIT, 3.2.2
      Zie ook inventarisnummer 1057.
      - Bestek voor een gebouw te Brouwershaven waarin ten behoeve van het Loodswezen woningen, een kantoor en een magazijn worden ondergebracht, 1848; 441; 1 deel
      - Stukken betreffende de bouw, overname, overdracht, huur en verhuur van gebouwen en terreinen, 1876-1939; 442; 1 pak
      - Registers van door aannemers uitgevoerde werken en geleverde materialen, 1880-1949; 443-446; 4 delen
        - 1880-1935 'Uittreksel registers', 443
        - 1920-1930, nrs. 5-230, 444
        - 1921-1930, nrs. 1-506, 445
        - 1931-1949, nrs. 507-658, 446
      - Staten van gebouwen en terreinen die bij het Loodswezen in eigendom en beheer zijn, met bijlagen, 1894-1938; 447; 1 pak
      - Rapport van de reorganisatiecommissie voor de rijkswerven, 1927; 448; 1 deel
        Zie ook inventarisnummer 1056.